臺灣臺南地方法院刑事判決　　　　　　　 94年度訴字第684號
公　訴　人　臺灣臺南地方法院檢察署檢察官
被　　　告　甲○○　男　26歲.
上列被告因違反毒品危害防制條例案件，經檢察官提起公訴（九
十四年度毒偵字第九八三號）及移送併辦（九十四年度核退毒偵
字第四三號），被告於準備程序就犯罪事實為有罪之陳述，本院
合議庭裁定本案由受命法官獨任行簡式審判程序，判決如下：
    主  文
甲○○連續施用第一級毒品，累犯，處有期徒刑玖月。扣案第一
級毒品海洛因壹包（淨重零點玖零公克）沒收銷燬之；殘渣夾鏈
袋捌個及夾鏈袋肆拾壹個均沒收。又施用第二級毒品，累犯，處
有期徒刑肆月。應執行有期徒刑壹年，扣案第一級毒品海洛因壹
包（淨重零點玖零公克）沒收銷燬之；殘渣夾鏈袋捌個及夾鏈袋
肆拾壹個均沒收。。
    事  實
一、甲○○前因竊盜案件，經法院判處有期徒刑一年十月確定，
　　甫於民國（下同）九十三年六月一日執行完畢。甲○○另因
  　施用毒品案件，經依台灣雲林地方法院九十一年度毒聲字第
　　六六五號號裁定送觀察、勒戒後，認無繼續施用毒品之傾向
  　，業經台灣雲林地方法院檢察署檢察官於九十一年八月三十
　　日，以九十一年度毒偵字第七八五號不起訴處分確定。嗣甲
  　○○於觀察、勒戒執行後五年內復基於概括犯意，自九十三
    年八月底某日起至同年十月二十九日止，連續在其位於雲林
　　縣麥寮鄉○○村○○路一四一號住處施用第一級毒品海洛因
　  多次，並於同年十月二十九日，在雲林縣麥寮鄉不詳地點，
    施用第二級毒品安非他命一次。嗣於九十三年十月三十日凌
    晨二時五十分許，因甲○○與林權旗（另案審理）駕駛贓車
    為警查獲，並當場查扣毒品海洛因一包（淨重零點玖零公克
    ）、殘渣夾鏈袋八個及夾鏈袋四十一個，經警員採集其尿液
    ；及之後甲○○因案羈押於台灣雲林看守所時，經該看守所
    人員於九十三年十月三十一日採其尿液送驗，均呈嗎啡及安
    非他命陽性反應而查悉上情。
二、案經雲林縣警察局台西分局及臺灣雲林看守所分別報告及函
    請臺灣台南地方法院檢察署檢察官偵查起訴及移送併辦。
    理  由
一、右揭事實，業據被告甲○○於審理中供承不諱，而被告尿液
    經警於九十三年十月三十日及臺灣雲林看守所於九十三年十
    月三十一日採集送驗後，均呈安非他命及海洛因代謝物嗎啡
    陽性反應，此有詮昕科技股份有限公司及雲林縣衛生局尿液
    檢驗報告書各一紙附卷可稽。此外，復有海洛因一包、殘渣
    夾鏈袋八個及夾鏈袋四十一個扣案可資佐證，而扣案海洛因
    一包經送鑑定結果，確實含有第一級毒品海洛因成份（淨重
    零點九零公克），亦有法務部調查局鑑定通知書一紙在卷可
    佐。又被告前因施用毒品案件，經觀察、勒戒後，由臺灣雲
    林地方法院檢察署檢察官於九十一年八月三十日，以九十一
    年度毒偵字第七八五號為不起訴處分確定，此有刑案資料查
    註紀錄表、全國施用毒品案件紀錄表及刑案人犯在監所最新
    資料報表各一份在卷為憑，其於前開觀察、勒戒執行完畢後
    五年內，再犯本件施用毒品之犯行亦明。綜上所述，足認被
    告自白與事實相符，可以採信，本件事證明確，被告施用第
    一級及第二級毒品犯行，足以認定。
二、查海洛因、安非他命分屬毒品危害防制條例第二條第二項第
    一款、第二款所列之第一級毒品、第二級毒品，核被告所為
    ，係犯毒品危害防制條例第十條第一項之施用第一級毒品罪
    及同條第二項之施用第二級毒品罪。被告所犯上開二罪間，
    犯意各別，罪名互異，應分論併罰。被告非法持有第一級、
    第二級毒品之低度行為，已為其施用之高度行為所吸收，不
    復另論。其先後多次施用第一級毒品犯行，時間緊接，犯罪
    構成要件相同，顯係基於概括之犯意反覆為之，應依連續犯
    之規定論以一罪並加重其刑。另本件起訴及併辦部分均為同
    一事實，附此敘明。被告有如事實欄所載犯罪、科刑及執行
    完畢之前科紀錄，此有臺灣高等法院被告全國前案紀錄表可
    稽，其於執行完畢後五年之內，再犯本件有期徒刑以上之罪
    ，為累犯，應依刑法第四十七條之規定加重其刑，施用第一
    級毒品部分並依法遞加重之。爰審爰審酌被告之犯罪動機、
    目的、手段及曾因施用毒品案件，經觀察、勒戒後，仍再犯
    施用毒品之罪，顯見其戒癮之意志力甚為薄弱，惟犯後坦承
    犯行，態度良好等一切情狀，分別量處如主文所示之刑，並
    定其應執行刑，以資懲儆。末按查獲之毒品，不問屬於犯人
    與否，均沒收銷燬之。毒品危害防制條例第十八條第一項前
    段定有明文。本件扣案之第一級毒品海洛因一包（淨重零點
    九零公克），係毒品危害防制條例第二條第二項第一款規定
    之第一級毒品無訛，業如前述，應依同條例第十八條第一項
    前段宣告沒收銷燬之。至於殘渣夾鏈袋八個及夾鏈袋四十一
    個，為被告所有供施用毒品包裝之物，業據被告供承在卷，
    爰均依刑法第三十八條一項第二款之規定宣告沒收。
據上論斷，應依刑事訴訟法第二百七十三條之一第一項、第二百
九十九條第一項前段，毒品危害防制條例第十條第一項、第二項
、第十八條第一項前段，刑法第十一條前段、第五十六條、第四
十七條、第五十一條第五款、第三十八條一項第二款，判決如主
文。
本案經檢察官乙○○到庭執行職務。
中　　華　　民　　國　　94　　年　　6　　月　　30 　日
　　　　　　　　　刑事第三庭    法　官　黃光進
以上正本證明與原本無異。
如不服本判決，應於判決送達後10日內，向本院提出上訴狀。
　　　　　　　　　　　　　　　　書記官　黃子起
中　　華　　民　　國　　94　　年　　6　　月　　30 　日
附錄法條
毒品危害防制條例第十條：
  施用第一級毒品者，處六月以上五年以下有期徒刑。
  施用第二級毒品者，處三年以下有期徒刑。
